臺灣桃園地方法院刑事判決　　　　　　　　96年度訴字第49號
公　訴　人　台灣桃園地方法院檢察署檢察官
被　　　告　甲○○
　　　　　　　　　　國民
　　　　　　　　　　現另案於臺灣桃園監獄執行中
指定辯護人　本院公設辯護人乙○○
上列被告因毒品危害防制條例案件，經檢察官提起公訴（95年度
偵字第25518 號），本院判決如下：
    主  文
甲○○連續轉讓第二級毒品，處有期徒刑玖月。減為有期徒刑肆
月又拾伍日，如易科罰金，以參佰元（即新臺幣玖佰元）折算壹
日。扣案第二級毒品甲基安非他命十三包（含包裝塑膠袋，合計
重二八．０三三公克，均沒收銷燬；包裝毒品所用之塑膠袋十三
只，均沒收。
    事  實  及  理  由
一、犯罪事實：甲○○基於轉讓第2 級毒品甲基安非他命之概括
    犯意，於民國93年11月間某日，在桃園縣龍潭鄉○○路231
    巷62號附近，轉讓數量不詳之甲基安非他命予丙○○，復於
    94 年5月間某日，在上址處，轉讓數量不詳（未超過「轉讓
    持有毒品加重其刑之數量標準」所定加重其刑之淨重10公克
    標準）之甲基安非他命予丙○○。嗣於94年1 月8 日下午2
    時20分許，為警在桃園縣龍潭鄉○○路231 巷60號3 樓門口
    查獲，並扣得其所有供轉讓所用之第二級毒品甲基安非他命
    13 包 （鑑定結果含包裝塑膠袋13只，合計重28.033公克，
    起訴書誤記為12包，逕予更正），及與本案無關之第一級毒
    品海洛因5 包（毛重合計6.5 公克）、電子秤1 台、鐵盒1
    個。
二、證據：
　(一)被告甲○○於本院審理中之自白。
  (二)證人丙○○於偵查中之證言。
　(三)行政院衛生署管制藥品管理局檢驗成績書管檢字第09400025
    70號。
三、本件經檢察官與被告於審判外達成協商之合意且被告已認罪
    ，其合意內容為：被告願受科刑範圍為有期徒刑9 月之宣告
    ，扣案如主文所示之物沒收銷燬之。經查前述協商合意並無
    刑事訴訟法第455 條之4 第1 項所列情形之一，檢察官聲請
    改依協商程序而為判決，本院爰不經言詞辯論，於協商合意
    範圍內為協商判決，並依中華民國九十六年罪犯減刑條例第
    2 條第1 項第3 款之規定，減其宣告刑2 分之1 ，並諭知易
    科罰金之折算標準，合予敘明。
四、附記事項：
  (一)被告持有第2 級毒品甲基安非他命行為，為轉讓之行為所吸
    收，不另論罪，惟依據行政院依據毒品為害防制條例第8條
    第6 項授權發布之「轉讓持有毒品加重其刑之數量標準」第
    2 條第2 款規定，轉讓、持有第二級毒品：淨重10公克以上
    者，加重其刑至2 分之1 。查被告持有供轉讓所用之第2級
    毒品甲基安非他命，含包裝塑膠袋合計重達28.033公克，如
    扣除13只塑膠袋之重量，其淨重顯超過10公克以上無疑，被
    告應依該條款之規定，加重其刑，並依修正前刑法第56條連
    續犯之規定，遞加重其刑。
  (二)末按查獲之第2 級毒品及專供製造或施用第2 級毒品之器具
    ，不問屬於犯人與否，均沒收銷燬之。毒品危害防制條例第
    18條第1 項前段定有明文。此為排除刑法第38條，關於沒收
    規定之特別規定。查扣案如主文所示第2 級毒品，屬毒品危
    害防制條例第2 條第2 項第1 款所明定之第2 級毒品，為法
    律上禁止持有之違禁物，應依同條例第18條第1 項前段義務
    沒收之規定，均沒收銷燬。又按犯毒品危害防制條例第8條
    之罪者，其供犯罪所用或因犯罪所得之財物，均沒收之。毒
    品危害防制條例第19條第1 項前段定有明文。又最高法院近
    來諸多判決見解，均認為包裝毒品之外包裝有防止毒品裸露
    、逸出及潮濕之功用，並便於攜帶及運輸之用，應依毒品危
    害防制條例第19條第1 項（前段）宣告沒收之（以最高法院
    91年度台上字第2062號判決要旨為代表），而非以包裝與毒
    品難以分離，或分離需費過鉅，一體同視為毒品，依同條例
    第18條第1 項前段之規定，收銷燬之。查本件包裝毒品甲基
    安非他命所用之塑膠袋13只，均係被告所有，且供本件轉讓
    犯罪所用之物，業據被告自承在卷，應依本條例第19條第1
    項前段之規定，宣告均沒收。至其餘扣案之物，與本案犯行
    無關，應由檢察官另為適法之處理。
五、應適用之法條：刑事訴訟法第455 條之4 第2 項、第455 條
    之8 ，毒品危害防制條例第8 條第2 項、第6 項、第18條第
    1 項前段、19條第1 項前段，修正前刑法第11條、修正前第
    56 條 、修正前第41條第1 項前段，中華民國九十六年罪犯
    減刑條例第2 條第1 項第3 款、第7 條、第9 條。
六、本判決除有刑事訴訟法第455 條之4 第1 項第1 款、第2款
    、第4 款、第6 款、第7 款所定情形之一，或違反同條第2
    項規定者外，不得上訴。
七、如不服本件判決，且有前述得上訴之事由者，得自收受判決
    送達之日起10日內，向本院提出上訴書狀，上訴於第二審法
    院。
中　　華　　民　　國　　96　　年　　12　　月　　17　　日
                  　　　臺灣桃園地方法院刑事第六庭
                      　　　法　官　錢　建　榮
以上正本證明與原本無異。
如不服本判決，應於判決送達後10日內向本院提出上訴狀（應附
繕本），其未敘述上訴理由者，應於上訴期間屆滿後20日內補提
理由書狀於本院，上訴於臺灣高等法院。
　　　　　　　　　　　　　　書記官　劉  寶  霞
中　　華　　民　　國　　96　　年　　12　　月　　31　　日
毒品危害防制條例第8條
轉讓第一級毒品者，處 1 年以上 7 年以下有期徒刑，得併科新
臺幣 1 百萬元以下罰金。
轉讓第二級毒品者，處 6 月以上 5 年以下有期徒刑，得併科新
臺幣 70 萬元以下罰金。
轉讓第三級毒品者，處 3 年以下有期徒刑，得併科新臺幣 30 萬
元以下罰金。
轉讓第四級毒品者，處 1 年以下有期徒刑，得併科新臺幣 10 萬
元以下罰金。
前四項之未遂犯罰之。
轉讓毒品達一定數量者，加重其刑至二分之一，其標準由行政院
定之。
